臺灣雲林地方法院刑事判決　　　　　　 96年度簡上字第187號
上　訴　人
即　被　告　乙○○
上列上訴人因竊盜案件，不服本院虎尾簡易庭於中華民國96年4
月27日所為96年度虎簡字第189 號第一審判決（聲請簡易判決處
刑案號：臺灣雲林地方法院檢察署96年度偵字第1835號），提起
上訴，本院管轄之第二審合議庭判決如下：
    主  文
原判決撤銷。
乙○○竊盜，累犯，處拘役拾日，如易科罰金，以新臺幣壹仟元
折算壹日；減為拘役伍日，如易科罰金，以新臺幣壹仟元折算壹
日。
    事  實
一、乙○○曾於民國91年間因竊盜案件，經臺灣嘉義地方法院以
    91年度易字第471 號判處有期徒刑3 月確定，入監後於92年
    4 月17日執行完畢。詎仍不知悔改，竟意圖為自己不法之所
    有，於96年4 月1 日下午1 時40分許，至雲林縣口湖鄉○○
    村○○路56號前，竊取甲○○所有之白鐵燒金紙桶1 個（價
    值約新臺幣《下同》1,000 元），甫得手欲逃離現場之際，
    為甲○○發現報警查獲。
二、案經雲林縣警察局北港分局報告臺灣雲林地方法院檢察署檢
    察官偵查後聲請簡易判決處刑。
    理  由
一、按被告以外之人於審判外之陳述，雖不符刑事訴訟法第159
    條之1 至之4 之規定，而經當事人於審判程序同意作為證據
    ，法院審酌該言詞陳述或書面陳述作成時之情況，認為適當
    者，亦得為證據。刑事訴訟法第159 條之5 第1 項定有明文
    。本案被告乙○○對於被害人甲○○於警詢時之供述，同意
    作為證據；且本院審酌被害人之上開陳述，係就其所見事實
    之供述，並無不適當之情事。是就上述被告以外之人於審判
    外之陳述，自有證據能力。
二、訊據被告乙○○矢口否認有竊盜犯行，辯稱：伊因胞弟陳學
    良於96年3 月26日過世，悲傷過度，罹患憂鬱症，心情低落
    ，神智不清。在伊胞弟下葬後，伊於上開時間，欲至伊胞弟
    新墳燒冥紙，恐延燒雜草，因見墳墓附近被害人屋前有白鐵
    燒金紙桶1 個，乃想說借用一下，燒完後就歸還，並無竊盜
    之故意。此情並已取得被害人之諒解，有死亡證明書、診斷
    證明書、和解書各1 紙可證等語。再者，本案之白鐵燒金紙
    桶，已屬舊品，價值應不到百元，原審卻處以有期徒刑4 月
    ，實屬苛重等語。惟查：上開犯罪事實，業據被害人指述無
    訛在卷，並有贓物認領保管單1 紙、照片4 張附卷可稽；且
    被告辯稱伊亡弟下葬在被害人住處附近墳墓一節，於本院96
    年11月19日審判期日，經審判長法官當場以電話詢問被告之
    母陳金雀，陳金雀告稱陳學良於火化後，係安放於雲林縣水
    林鄉蔦松村之靈骨塔等語，有本院上開審判筆錄可稽（見本
    院卷第42頁背面）。按此，足認被告之弟陳學良並未葬在被
    告所稱處所；再者，靈骨塔亦設有燒金紙爐，又何需被告另
    行自備燒金紙桶。是被告辯稱為燒冥紙而借用該燒金紙桶一
    節，顯屬飾卸之詞，無足採信。至於被告辯稱伊因胞弟亡故
    ，以致罹患憂鬱症、神智不清一節。經查，被告之弟陳學良
    係死於96年3 月26日；又被告自96年3 月12日起，即因憂鬱
    症求醫診治等情，有死亡證明書、診斷證明書各1 紙在卷可
    參（見本院卷第18、19頁）。再者，參諸被告在96年4 月1
    日經警查獲後，於警詢及檢察官偵訊時之供述內容，對其行
    為當時確實竊取該燒金紙桶之情狀，均可清楚陳述，有當日
    之警詢及檢察官訊問筆錄在卷可稽（見警卷第1 、2 頁；偵
    卷第6 頁）。據此，堪認被告所辯因憂鬱症致神智不清一節
    ，亦非真實。是被告上開置辯，自不足資為免除刑罰或減輕
    其刑之有利認定。本案事證明確，被告犯行洵堪認定。
三、原審以被告罪證明確，因予論罪科刑，固非無見。惟查，被
    告所竊取之白鐵燒金紙桶，價值低微，原審竟量處有期徒刑
    4 月，有失刑罰之相當性，實有未洽。另本案犯罪合於中華
    民國九十六年罪犯減刑條例所定之減刑條件，原審於裁判時
    未及減刑。上訴意旨否認犯行部分，雖無理由；但就量刑部
    分，則有理由。原判決既有上開可議之處，自應由本院撤銷
    改判。
四、核被告所為，係犯刑法第320 條第1 項之竊盜罪。又被告有
    如犯罪事實欄所述之前案科刑及執行紀錄，有臺灣高等法院
    被告前案紀錄表在卷可按，其受有期徒刑之執行完畢，5 年
    以內故意再犯有期徒刑以上之罪，為累犯，應依刑法第47條
    第1 項之規定，加重其刑。爰審酌被告有犯罪前科紀錄，素
    行不佳；教育程度為國中畢業；所竊取之白鐵燒金紙桶1 個
    ，價值僅約1,000 元（見警卷第5 頁），並已據被害人領回
    等犯罪之目的、手段、智識程度及所生危害等一切情狀，量
    處如主文所示之刑，併諭知如易科罰金之折算標準。再本件
    犯罪時間在96年4 月24日以前，合於中華民國九十六年罪犯
    減刑條例所定之減刑條件，應予減刑。爰併宣告其減得之刑
    ，並諭知如易科罰金之折算標準。
五、被告於本院審理時所提出被害人之和解書1 紙，其上之印文
    「林連福」（見本院卷第44頁），與被害人之姓氏為「李」
    不符，涉有行使偽造文書罪嫌，另由本院移送臺灣雲林地方
    法院檢察署檢察官偵辦，附此敘明。
六、據上論斷，依刑事訴訟法第455 條之1 第1 項、第3 項、第
    369 條第1 項前段、第364 條、第299 條第1 項前段，刑法
    320 條第1 項、第41條第1 項前段、第47條第1 項，刑法施
    行法第1 條之1 ，中華民國九十六年罪犯減刑條例第2 條第
    1 項第3 款、第7 條，判決如主文。
本案經檢察官蕭如娟到庭執行職務。
中　　華　　民　　國　　96　　年　　11　　月　　30　　日
                  刑事第三庭審判長法  官  林輝煌
                                  法  官  李貞瑩
                                  法  官  陳銘壎
以上正本證明與原本無異。
本件不得上訴。
                                  書記官　魏輝碩
中　　華　　民　　國　　96　　年　　11　　月　　30　　日
附錄本案論罪科刑法條全文
中華民國刑法第320條第1項
意圖為自己或第三人不法之所有，而竊取他人之動產者，為竊盜
罪，處5 年以下有期徒刑、拘役或5 百元以下罰金。
